# 子公司改制母公司子支付的员工赔偿该如何记账？

提问人：haifanz 时间：2016-09-05 14:50:43
p公司（国有控股）出售子公司s公司51%的股权。根据规定，母公司要支付s公司的员工赔偿款。请问该赔偿款该如何支付？a、在股权出售价格中直接扣减。按扣减之后的金额做股权出售损益？ b、做为母公司的职工薪酬-辞退福利，在管理费用反应？ c、或者有更合适的方法？ 请问这两种哪一种方式正确？

回答人：chenyiwei
如果确定应由母公司承担该笔身份转换补偿金，且不再向子公司或受让方要求补偿的，则在母公司个别和合并报表报表层面应将需承担的该补偿金作为对交易对价的调整，最终影响投资收益；被转让的子公司应当分别确认管理费用（其他职工福利）和资本公积。无论如何，不应确认为母公司的职工薪酬费用。